臺灣高等法院臺中分院刑事判決
111年度交上易字第350號

上  訴  人  
即  被  告  廖國棟



上列上訴人因公共危險案件，不服臺灣臺中地方法院110年度交
易字第1950號中華民國111年2月15日第一審判決（起訴案號：臺
灣臺中地方檢察署110年度速偵字第4873號），提起上訴，本院
判決如下：
    主  文
上訴駁回。
    事  實
一、廖國棟自民國110年12月11日19時許起至20時許止，在其伯
    父位於臺中市西屯區中清路3段住家飲用啤酒6瓶後，未待體
    內酒精代謝完畢，猶處於吐氣所含酒精濃度達每公升0.25毫
    克以上之狀態，竟仍基於酒後駕駛動力交通工具之犯意，於
    同日20時許，駕駛車牌號碼000-0000號自用小客車上路行駛
    。嗣於同日20時10分許，行經臺中市西屯區科園路「遊園路
    R01路燈（起訴書誤載為P01路燈）前」時，因不勝酒力而自
    撞路邊水泥護欄。經警到場處理，於20時39分許，測得其吐
    氣所含酒精濃度達每公升0.88毫克，而查悉上情。
二、案經內政部警政署保安警察第二總隊第三大隊第二中隊報告
    臺灣臺中地方檢察署檢察官偵查起訴。
    理  由
一、本院援引之下列證據資料，並無證據證明係公務員違背法定
    程序所取得；又經本院審認結果，尚無顯有不可信之情況與
    不得作為證據之情形，本院審酌上開證據資料製作時之情況
    ，且無違法不當及證明力明顯過低之瑕疵，且均經本院於審
    理期日提示予上訴人即被告廖國棟（以下稱被告）、檢察官
    辨識而為合法調查，自均有證據能力。
二、上揭犯罪事實，業據被告於偵查、原審及本院審理時均坦承
    不諱，並有員警職務報告、保安警察第二總隊第三大隊第二
    中隊中科分隊道路交通事故當事人酒精測定紀錄表、事故現
    場及車損照片、內政部警政署保安警察第二總隊舉發違反道
    路交通管理事件通知單、交通事故補充資料表、保安警察第
    二總隊第三大隊第二中隊中科分隊道路交通事故當事人登記
    聯單、道路交通事故現場圖、道路交通事故調查報告表㈠㈡、
    保安警察第二總隊道路交通事故初步分析研判表、證號查詢
    汽車駕駛人資料、車輛詳細資料報表附卷可稽，而可認定。
三、論罪之說明：
　㈠被告行為後，刑法第185條之3於111年1月28日修正公布，並
    於同年1月30日生效。修正前第1項規定「駕駛動力交通工具
    而有下列情形之一者，處2年以下有期徒刑，得併科20萬元
    以下罰金」，修正後之規定則為「駕駛動力交通工具而有下
    列情形之一者，處3年以下有期徒刑，得併科30萬元以下罰
    金」，修正後規定將法定刑提高為「3年以下有期徒刑，得
    併科30萬元以下罰金」，並未較有利於行為人，經比較新舊
    法之結果，應適用被告行為時即修正前刑法第185條之3第1
    項之規定。是核被告所為，係犯修正前刑法第185條之3第1
    項第1款駕駛動力交通工具而吐氣所含酒精濃度達每公升0.2
    5毫克以上之罪。　　
  ㈡被告前於107年間因酒後駕駛之公共危險犯行，經臺灣臺中地
    方法院判處有期徒刑6月，併科罰金新臺幣12萬元確定，於1
    08年1月12日徒刑執行完畢出監等情，有臺灣高等法院被告
    前案紀錄表可按，其受有期徒刑執行完畢後，5年以內故意
    再犯本案有期徒刑以上之罪，自屬累犯。且參酌司法院大法
    官會議釋字第775號解釋意旨，被告因上述前案執行完畢後
    ，仍未能謹慎守法，於5年內再犯罪質亦為公共危險之本案
    犯行，顯見其刑罰反應力薄弱，自我控制力及守法意識不佳
    ，依其本案犯罪情節，亦無處以法定最輕本刑仍顯過苛之情
    形，爰依刑法第47條第1項規定，加重其刑。
四、上訴駁回部分：　
　㈠原審認被告犯行明確，適用修正前刑法第185條之3第1項第1
    款規定，審酌其本案所為已係第5次酒後駕駛犯行，素行不
    佳，本案酒精濃度已達每公升0.88毫克，顯逾法定標準，違
    規情節嚴重；自撞路邊水泥護欄，益見飲酒後確已影響其車
    輛之駕控，幸未使他人受傷，然已生具體實害；犯罪後坦承
    犯行，態度尚可，暨其自陳之智識程度及家庭經濟狀況等一
    切情狀，量處有期徒刑7月，併科罰金6萬元，暨諭知罰金如
    易服勞役之折算標準。經核原判決認事用法，均無違誤，量
    刑亦屬妥適。
  ㈡被告上訴意旨略以：被告本案犯行時間為110年12月11日，距
    離前次公共危險犯行之判決確定時間已有3年半之久，且被
    告於犯罪後均坦承犯行，因疫情失業，一時失慮，而酒後駕
    車，再者被告患有重鬱症及伴有重度精神病徵、焦慮症，右
    手第二、三指截肢，近日又因胃潰瘍穿孔併腹膜炎入院行半
    胃切除手術，當無再飲酒駕車之可能，且若入監服刑，將喪
    失得來不易之工作，爰提起上訴，請求撤銷原判決等語。惟
    原判決業已斟酌被告犯後坦承犯行、酒後呼氣數值所顯示之
    犯罪情節，及其智識程度、犯罪動機、手段等情形，而就刑
    法第57條各款之科刑審酌事由予以衡量在案；又被告前於10
    5年5月、12間因酒後駕車公共危險案件，經臺灣臺中地方法
    院分別判處有期徒刑2月、3月後，又於107年3月間再犯酒後
    駕車公共危險案件，經臺灣新北地方法院判處有期徒刑4月
    確定，並均執行完畢，有臺灣高等法院被告前案紀錄表在卷
    可參。是本案係被告第5度犯酒後駕車公共危險罪，顯見其
    仍未因先前之科刑處罰而受有足夠警惕，於本案量刑時自應
    就此予以適度評價考量。從而，原審本於其裁量職權，就本
    件所為之量刑，並無量刑過重或違反比例原則、罪刑相當原
    則之情。至於被告上訴辯稱：因施行辦胃切除手術，已無飲
    酒駕車之可能，若入監服刑將喪失工作等語，亦無從執為減
    輕刑罰之理由，故其上訴請求從輕量刑，為無理由，應予駁
    回。
據上論斷，應依刑事訴訟法第368條，判決如主文。
本案經檢察官何宗霖提起公訴，檢察官施清火到庭執行職務。
中　　華　　民　　國　　111 　年　　6 　　月　　15　　日
        　 刑事第六庭    審判長法　官  張  靜  琪
　　　　　　　　　　　　　　   法　官  許  冰  芬
 　　 　　　　　　　　　　　　 法　官  鍾  貴  堯                          
以上正本證明與原本無異。     
不得上訴。
                               書記官  何  佳  錡
　　　　　　　　　　　　　　　 
中　　華　　民　　國　　111 　年　　6 　　月　　15　　日